【裁判字號】    97,訴,4152
【裁判日期】    971114
【裁判案由】    毒品危害防制條例
【裁判全文】
臺灣臺中地方法院刑事判決              97年度訴字第4152號
公  訴  人  臺灣臺中地方法院檢察署檢察官
被      告  甲○○
上列被告因違反毒品危害防制條例案件，經檢察官提起公訴（97
年度毒偵字第4505號），於本院準備程序，被告就被訴事實為有
罪之陳述，經本院告知簡式審判程序意旨，並聽取當事人之意見
後，經合議庭裁定改行簡式審判程序，本院判決如下：
    主  文
甲○○施用第一級毒品，累犯，處有期徒刑玖月。
    犯罪事實
一、甲○○前因施用毒品案件，經2次送觀察、勒戒後，均認無
    繼續施用毒品之傾向，先後於民國（下同）89年2月11日、
    89年9月8日釋放，並由臺灣臺中地方法院檢察署檢察官分別
    以89年度毒偵字第453號、89年度毒偵字第5095號為不起訴
    處分確定。又於5年內之94年間，因施用毒品案件，經臺灣
    臺中地方法院以95年度訴字第704號判決，判處有期徒刑8月
    、5月，定應執行有期徒刑1年確定，嗣經本院以96年聲減字
    第1874號減刑並定應執行刑6月確定，並於96年7月16日縮刑
    期滿執行完畢而出監。詎猶不知悔改，復基於施用第一級毒
    品之犯意，於5年內之97年7月25日下午5、6時許，在其台中
    市○○區○○里○○路○段216之1號之住處，施用第一級毒
    品海洛因1次。嗣於97年7月27日下午5時許，在台中市○區
    ○○路1段122號前，為警臨檢盤查，並經其同意，於同日下
    午5時35分許，在警局接受尿液採驗，結果呈毒品可待因、
    嗎啡陽性反應，而得悉上情。
二、案經臺中市警察局移請臺灣臺中地方法院檢察署檢察官偵查
    起訴。
    理  由
一、按除被告所犯為死刑、無期徒刑、最輕本刑為3年以上有期
    徒刑之罪或高等法院管轄第一審案件者外，於刑事訴訟法第
    273條第1項程序進行中，被告先就被訴事實為有罪之陳述時
    ，審判長得告知被告簡式審判程序之旨，並聽取當事人、代
    理人、辯護人及輔佐人之意見後，裁定進行簡式審判程序；
    除簡式審判程序及簡易程序案件外，第一審應行合議審判，
    刑事訴訟法第273之1條第1項、第284條之1分別定有明文。
    查本件被告甲○○所犯係死刑、無期徒刑、最輕本刑為3年
    以上有期徒刑或高等法院管轄第一審案件以外之罪，並於本
    院行準備程序時就被訴事實為有罪之陳述，本院合議庭依前
    揭規定，經評議結果，裁定改由受命法官獨任行簡式審判程
    序。又被告於本院行準備程序時就被訴事實為有罪之陳述，
    依前揭規定，經聽取當事人之意見後，裁定改行簡式審判程
    序。又簡式審判程序之證據調查，依刑事訴訟法第273條之2
    規定，不受同法第159條第1項審判外陳述排除之限制，再被
    告對於卷內之各項證據，亦不爭執證據能力，故卷內所列之
    各項證據，自得作為證據，合先敘明。
二、上揭犯罪事實，業據被告甲○○於偵訊及本院審理時均坦承
    不諱，而為警所採之尿液，經送鑑驗結果確呈可待因、嗎啡
    陽性反應，亦有中山醫學大學附設醫院檢驗科藥物檢測中心
    於97年8月8日出具之尿液檢驗報告1份附卷可稽。而海洛因
    施用入人體後水解還原成嗎啡，再循嗎啡之代謝方式排出體
    外，已據行政院衛生署藥物食品檢驗局（81）藥檢壹字第
    006431號函說明甚詳。足徵被告自白因有其他證據可補強，
    且查與事實相符，足予憑採。本案事證明確，被告犯行已經
    證明，應依法論科。
三、核被告甲○○所為，係犯毒品危害防制條例第10條第1項之
    施用第一級毒品罪。被告用第一級毒品前持有第一級毒品之
    低度行為，應為其施用第一級毒品之高度行為所吸收，不另
    論罪。又被告前有犯罪事實欄所載之前科，甫於96年7月16
    日縮刑期滿執行完畢而出監，有臺灣高等法院被告前案紀錄
    表、在監在押全國紀錄表各1份在卷可稽。其受徒刑之執行
    完畢後，5年以內故意再犯本件有期徒刑以上之罪，為累犯
    ，應依刑法第47條第1項規定加重其刑。爰審酌被告前有多
    次施用毒品之不良素行，經2次觀察、勒戒後，於97年1月、
    4 月及5月間，再因施用毒品案件，先後經臺灣臺中地方法
    院檢察署檢察官以97年度毒偵字第808號、97年度毒偵字第
    2081號及97年度毒偵字第3500號為緩起訴處分確定。詎其仍
    未戒除毒癮，復於上開緩起訴處分期間，猶繼續施用毒品而
    犯本件之罪，足見其雖經觀察、勒戒之治療程序，仍未徹底
    戒絕施用毒品遠離毒害，顯未能善體國家設置觀察、勒戒機
    構，協助毒品施用者戒除毒害之良法美意。兼衡以被告犯罪
    之動機、方法、手段、智識能力暨犯後已坦承犯行，並有戒
    毒決心，持續在中國醫藥大學附設醫院接受美沙酮替代療法
    ，此有該醫院於97年11月12日出具之診斷證明書1紙在卷可
    參，態度尚稱良好等一切情狀，量處如主文所示之刑，以示
    懲儆。
四、依刑事訴訟法第273條之1第1項、第299條第1項前段、第310
    條之2、第454條第1項，毒品危害防制條例第10條第1項、第
    2項，刑法第11條前段、第47條第1項，判決如主文。
五、如不服本判決，應於判決送達後10日內，附具理由向本院提
    出上訴狀（應附繕本）。
本案經檢察官乙○○到庭執行職務。
中    華    民    國    97    年    11    月    14    日
                  刑事第十庭    法  官  黃賢婷
以上正本證明與原本無異。
                                書記官  王麗雯
中    華    民    國    97    年    11    月    14    日
附錄本案論罪科刑法條：
毒品危害防制條例第10條第1項
施用第一級毒品者，處6月以上、5年以下有期徒刑。


司法院資訊處製作；財團法人民間司法改革基金會備份。
